el: Χαρακτηριστικά καπακιού: Ενσωματωμένο θερμόμετρο; Κουμπί ψύξης; Κατάλληλο για πλυντήριο πιάτων; Με οπές αποστράγγισης; Ανθεκτικό στη θερμότητα κουμπί; Κουμπί ασφαλείας φούρνου; Χείλος σιλικόνης; Στεφάνι από ανοξείδωτο ατσάλι; Αεραγωγός ατμού; Τέντωμα χείλους; Άλλο
fi: Kannen ominaisuudet: Sisäänrakennettu lämpömittari; Jäähdytysnuppi; Astianpesukoneen kestävä; Valumisreiät; Lämmönkestävä nuppi; Uunikestävä nuppi; Silikonireuna; Ruostumaton teräsvanne; Höyrynpoistoaukko; Tiivistehuuli; Muu
nl: Dekseleigenschappen: Ingebouwde thermometer; Koelknop; Vaatwasserbestendig; Afvoergaten; Hittebestendige knop; Ovenbestendige knop; Siliconen rand; Roestvrijstalen velg; Stoomopening; Afgietrand; Overig
vi: Đặc điểm của nắp đậy: Nhiệt kế tích hợp; Núm điều chỉnh làm mát; An toàn cho máy rửa bát; Lỗ thoát nước; Núm chịu nhiệt; Núm vặn dùng được trong lò nướng; Viền silicon; Vành thép không gỉ; Lỗ thoát hơi nước; Miệng rót có lọc; Khác
bg-BG: Характеристики на капака: Вграден термометър; Копче за охлаждане; Може да се мие в съдомиялна машина; Отвори за отцеждане; Термоустойчива топка; Капак с топлоустойчив бутон; Силиконов ръб; Скоба от неръждаема стомана; Пароотвод; Ръб за отцеждане; Друго
zh-CN: 盖子性能: 内置温度计; 冷却旋钮; 可用洗碗机清洗; 带沥水孔; 耐热旋钮; 烤箱安全旋钮; 硅胶边缘; 不锈钢包边; 蒸汽孔; 带滤口; 其他
tr: Kapak özellikleri: Dahili termometre; Soğutma düğmesi; Bulaşık makinesinde yıkanabilir; Su akıtma delikleri; Isıya dayanıklı düğme; Fırına uygun düğme; Silikon kenar; Paslanmaz çelik çerçeve; Buhar çıkışı; Süzme kenarı; Diğer
ja: ふたの特徴: 内蔵温度計; 冷却ノブ; 食洗機対応; 排水穴; 耐熱ノブ; オーブン対応ノブ; シリコーンリム; ステンレススチールリム; 蒸気口; 引張リップ; その他
ru: Характеристики крышки: Встроенный термометр; Ручка охлаждения; Подходит для посудомоечной машины; Дренажные отверстия; Термостойкая ручка; Ручка, пригодная для использования в духовке; Силиконовый ободок; Ободок из нержавеющей стали; Отверстие для пара; Сливной носик; Другое
es: Características de la tapa: Termómetro incorporado; Perilla de enfriamiento; Apto para lavavajillas; Orificios de drenaje; Perilla resistente al calor; Perilla de seguridad para horno; Llanta de silicona; Borde de acero inoxidable; Ventilación de vapor; Borde a presión; Otros
lt-LT: Dangčio savybės: Įmontuotas termometras; Aušinimo rankenėlė; Plaunamas indaplovėje; Nutekėjimo skylės; Karščiui atspari rankenėlė; Orkaitės saugos rankenėlė; Silikoninis ratlankis; Nerūdijančiojo plieno apvadas; Garų išleidimo anga; Įtempta lūpa; Kita
ko: 뚜껑 특징: 내장형 온도계; 냉각 조절 손잡이; 식기세척기 사용 가능; 배수구; 내열 손잡이; 오븐 사용 가능 손잡이; 실리콘 테두리; 스테인리스 스틸 테두리; 증기 배출구; 스트레이닝 립; 기타
it: Caratteristiche del coperchio: Termometro incorporato; Manopola di raffreddamento; Sicuro per la lavastoviglie; Fori di scolatura; Manopola resistente al calore; Manopola adatta al forno; Cerchio in silicone; Bordo in acciaio inox; Sfiato del vapore; Labbro teso; Altro
en: Lid features: Built-in thermometer; Cooling knob; Dishwasher safe; Draining holes; Heat-resistant knob; Oven safe knob; Silicone rim; Stainless steel rim; Steam vent; Straining lip; Other
pt-PT: Características da tampa: Termómetro incorporado; Botão de arrefecimento; Adequado para máquina de lavar louça; Orifícios de drenagem; Botão resistente ao calor; Botão seguro para ir ao forno; Aro em silicone; Aro em aço inoxidável; Saída de vapor; Bico de escorrer; Outro
cs: Vlastnosti poklice: Vestavěný teploměr; Knoflík chlazení; Vhodné pro mytí v myčce; Otvory pro odtok; Tepelně odolný úchyt; Knoflík pro bezpečné použití v troubě; Silikonový okraj; Okraj z nerezové oceli; Otvor pro únik páry; Cedicí okraj; Jiné
hu: Fedél jellemzői: Beépített hőmérő; Hűtőgomb; Mosogatógépben mosható; Vízelvezető lyukak; Hőálló gomb; Sütőben használható gomb; Szilikon perem; Rozsdamentes acél perem; Gőzkivezető; Feszülő perem; Egyéb
hr-HR: Značajke poklopca: Ugrađeni termometar; Ručka za hlađenje; Može se prati u perilici posuđa; Otvori za odvodnju; Drška otporna na toplinu; Ručka sigurna za pećnicu; Silikonski obruč; Obrub od nehrđajućeg čelika; Otvor za paru; Otvor za cijeđenje; Ostalo
ro-RO: Caracteristicile capacului: Termometru încorporat; Buton de răcire; Se poate spăla în mașina de spălat vase; Orificii de scurgere; Buton rezistent la căldură; Buton rezistent la cuptor; Margine din silicon; Margine din oțel inoxidabil; Orificiu pentru abur; Buză de strecurare; Altele
de: Deckeleigenschaften: Eingebautes Thermometer; Kühlknopf; Spülmaschinenfest; Ablauflöcher; Hitzebeständiger Knopf; Ofenfester Knopf; Silikonrand; Edelstahlrand; Dampfentlüftung; Ausguss; Sonstiges
th: คุณสมบัติของฝาปิด: มีเทอร์โมมิเตอร์ในตัว; มีปุ่มจับแบบไม่ร้อน; ล้างในเครื่องล้างจานได้; รูระบาย; มีปุ่มจับทนความร้อน; มีปุ่มจับเข้าเตาอบได้; มีขอบซิลิโคน; ขอบเหล็กสเตนเลส; มีช่องระบายไอน้ำ; มีขอบสำหรับเทกรอง; อื่นๆ
sl-SI: Značilnosti pokrova: Vgrajen termometer; Gumb za hlajenje; Pralno v pomivalnem stroju; Odvodne odprtine; Toplotno odporen gumb; Gumb za varno uporabo v pečici; Silikonski rob; Obroč iz nerjavnega jekla; Odzračevalnik pare; Napenjanje ustnice; Druga
sk-SK: Vlastnosti pokrievky: S teplomerom; Gombík chladenia; Vhodné do umývačky riadu; Odtokové otvory; Tepelne odolný gombík; Gombík bezpečný do rúry; Silikónový okraj; Obruba z nehrdzavejúcej ocele; Odvzdušňovací otvor na paru; Sceďovací okraj; Iné
fr: Caractéristiques du couvercle: Thermomètre intégré; Bouton de refroidissement; Passe au lave-vaisselle; Trous de drainage; Bouton résistant à la chaleur; bouton compatible four; Bord en silicone; Bord en acier inoxydable; Évent vapeur; Bord verseur; Autre
sv: Specifikationer för lock: Inbyggd termometer; Kylningsknapp; Diskmaskinsäker; Dräneringshål; Värmebeständig knopp; Ugnssäker vred; Silikonkant; Rostfritt stålfälg; Ångventil; Ansträngande läpp; Övrigt
zh-TW: 鍋蓋功能: 內建溫度計; 冷卻旋鈕; 可用洗碗機清洗; 排水孔; 耐熱旋鈕; 烤箱安全旋鈕; 矽膠輪圈; 不銹鋼輪圈; 排蒸氣; 濾水鍋蓋; 其他
da: Lågfunktioner: Indbygget termometer; Køleknap; Tåler opvaskemaskine; Dræningshuller; Varmeresistent knap; Ovnsikkerhedsknap; Silikonekant; Kant i rustfrit stål; Dampudluftning; Drænekant; Andet
pt-BR: Características da tampa: Termômetro integrado; Botão de resfriamento; Adequado para lava-louças; Furos de drenagem; Botão resistente ao calor; Puxador próprio para forno; Borda de silicone; Aro de aço inoxidável; Saída de vapor; Borda para escorrer; Outro
pl: Cechy pokrywy: Wbudowany termometr; Pokrętło chłodzące; Można myć w zmywarce; Otwory odprowadzające; Pokrętło odporne na wysoką temperaturę; Pokrętło do użycia w piekarniku; Silikonowa krawędź; Stalowa obręcz; Otwór parowy; Rant do odcedzania; Pozostałe
nb: Lokkfunksjoner: Innebygd termometer; Kjøleknapp; Tåler oppvaskmaskin; Dreneringshull; Varmebestandig knott; Ovnssikker knott; Silikonkant; Rustfri stålkant; Dampventil; Strammende leppe; Annet